【裁判字號】    89,易,3568
【裁判日期】    891023
【裁判案由】    傷害
【裁判全文】
臺灣板橋地方法院刑事判決                        八十九年度易字第三五六八號
    公  訴  人  臺灣板橋地方法院檢察署檢察官
    被      告  乙  ○
右列被告因家庭暴力罪之傷害案件，經檢察官提起公訴（八十九年度偵字第一五六０
九號），本院判決如左：
    主  文
乙○傷害人之身體，處有期徒刑月，如易科罰金，以佰元折算壹日。
    事  實
一、乙○與甲○○○係夫妻，二人間具有家庭暴力防治法第三條第一款所定之家庭成
    員關係，且彼此感情素來不睦，迭有爭執，於民國八十九月五月二十八日上午五
    時許，在臺北縣板橋市○○路○段四一六巷六十六弄二號三樓住處內，乙○因質
    問甲○○○為何吃治婦人病的藥及前一天中午沒買中餐便當給他吃，二人又發生
    口角爭執，乙○竟心生不滿，基於傷害之犯意，跨過尚躺在床上睡覺之甲○○○
    身體，以手拉其衣領，再予以毆打，致其受有左眼眶擦傷、下唇挫擦傷、前頸部
    擦傷及右手背瘀腫等傷害。
二、案經甲○○○訴由臺北縣警察局海山分局報請臺灣板橋地方法院檢察署檢察官偵
    查起訴。
    理  由
一、訊據被告乙○固坦承於右揭時、地因質問告訴人甲○○○為何吃治婦人病的藥及
    前一天中午沒買中餐便當給他吃，而發生口角爭執等情，惟矢口否認有何傷害之
    犯行，並辯稱：因告訴人對伊凶，並且捶伊頭部，伊始揮手而不小心揮到告訴人
    的臉部，並未予以毆打云云。經查：右揭事實，業據告訴人於警訊及本院審理中
    指訴綦詳，而告訴人受有左眼眶擦傷、下唇挫擦傷、前頸部擦傷及右手背瘀腫等
    傷害之情形，復有家庭暴力事件驗傷診斷書乙紙附卷可稽。而被告於警訊中亦坦
    承：「因該當天我太太在吃有關女人月事的藥，我問她，她即不高興，我與她就
    發生口角，她先摑我一巴掌，我就將她壓在床上，以手掌朝她臉部打了四、五下
    」等情不諱，於本院審理中復自承發生爭執時曾跨過告訴人之身體，跪在床上，
    苟僅不小心以手揮到告訴人臉部，何須跨過告訴人之身體，跪在床上，予以毆打
    ﹖且被告並未提出任何頭部受傷之證明，其是否遭告訴人捶打頭部，非無可疑﹖
    足認告訴人所受上開傷害確係由被告毆打所造成。從而，被告所辯上情，應屬卸
    責之詞，不足採信。罪證明確，被告犯行堪以認定。
二、核被告所為，係犯刑法第二百七十七條第一項之普通傷害罪，而其係對家庭成員
    故意實施身體上不法侵害之家庭暴力行為，構成家庭暴力防治法第二條第二項所
    定之家庭暴力罪。爰審酌被告之品行、智識程度、因質問告訴人為何吃治婦人病
    的藥及前一天中午沒買中餐便當給他吃而發生爭執，進而予以毆打之動機，傷害
    之手段，毆打後所造成之傷害程度，以及被告犯罪後之態度等一切情狀，量處如
    主文所示之刑，以資懲儆，並諭知易科罰金之折算標準。
據上論斷，應依刑事訴訟法第二百九十九條第一項前段，刑法第二百七十七條第一項
、第四十一條，罰金罰鍰提高標準條例第一條前段、第二條，判決如主文。
本案經檢察官吳宗光到庭執行職務。
中      華      民      國      八十九      年     十     月   二十三   日
                                      臺灣板橋地方法院刑事第三庭
                                          法  官  趙  義  德
右正本證明與原本無異。
如不服本判決應於送達後十日內向本院提出上訴狀。
                                          書記官  張  慧  玲
中      華      民      國      八十九      年     十     月   三十一   日
附錄本案論罪科刑法條全文：
刑法第二百七十七條第一項：
傷害人之身體或健康者，處三年以下有期徒刑、拘役或一仟元以下罰金。


司法院資訊處製作；財團法人民間司法改革基金會備份。
